【裁判字號】    90,訴,212
【裁判日期】    900625
【裁判案由】    毒品危害防制條例
【裁判全文】
臺灣宜蘭地方法院刑事判決                          九十年度訴字第二一二號
    公  訴  人  臺灣宜蘭地方法院檢察署檢察官
    被      告  甲○○
右列被告因違反毒品危害防制條例案件，茲經檢察官提起公訴（九十年度毒偵緝字第
一二九號、九十年度毒偵字第七四四號），本院判決如左：
    主  文
甲○○連續施用第一級毒品，累犯，處有期徒刑拾月；扣案之海洛因淨重零點零伍公
克（包裝重零點壹玖公克）及注射針筒貳支，均沒收銷燬。又連續施用第二級毒品，
累犯，處有期徒刑柒月；扣案之安非他命壹小包（毛重零點參公克）及吸食器壹支，
均沒收銷燬。應執行有期徒刑壹年貳月；扣案之海洛因淨重零點零伍公克（包裝重零
點壹玖公克）、注射針筒貳支、安非他命壹小包（毛重零點參公克）及吸食器壹支，
均沒收銷燬。
    事  實
一、甲○○前曾於民國八十五年間因違反麻醉藥品管理條例案件，經本院判處有期徒
    刑六月，如易科罰金以三百元折算壹日確定，於八十六年九月八日易科罰金執行
    完畢；復於八十七年間因違反槍砲彈藥刀械管制條例案件，經台灣高等法院判處
    有期徒刑三月，罰金三萬元，罰金如易服勞役以三百元折算一日確定，於八十八
    年七月三日執行完畢，竟仍不知悔改，復於八十七年間因施用毒品案件，經本院
    裁定送觀察、勒戒後，無繼續施用毒品之傾向，經本院於八十七年十月十三日以
    八十七年度易字第二五五號為免刑判決後確定。嗣又分別基於概括犯意，自八十
    九年八、九月間起至九十年四月二十三日止，在其宜蘭縣三星鄉○○村○○路四
    十八號住處，以注射針筒注射入體內之方式，連續施用第一級毒品海洛因多次；
    及自八十九年八、九月間起至九十年四月二十二日下午五、六時許止，連續在其
    右揭住處，以吸食器吸食之方式，連續施用第二級毒品安非他命多次。嗣於八十
    九年十二月十四日十時許，因毒癮發作而自行向警請求戒毒，旋經警在其前揭住
    處扣得第二級毒品安非他命一小包（毛重０．三公克）及其所持有專供施用第一
    級毒品海洛因及第二級毒品安非他命之器具注射針筒二支及吸食器一支，及於八
    十九年十二月二十一日十五時許及九十年四月二十三日十六時三十分許，分別經
    警在宜蘭縣冬山鄉○○路及同縣三星鄉○○路萬富國小前為警查獲，並扣得第一
    級毒品海洛因淨重０．０五公克（包裝重０．一九公克），經依本院以九十年度
    毒聲字第二二號裁定送觀察、勒戒後，有繼續施用毒品傾向。
二、案經宜蘭縣警察局移送及該局三星分局、羅東分局報請台灣宜蘭地方法院檢察署
    檢察官偵查起訴。
              理  由
一、右開事實，業經被告甲○○自白不諱，且有第一級毒品海洛因淨重零點零伍公克
    （包裝重零點壹玖公克）、注射針筒貳支、安非他命壹小包（毛重零點參公克）
    及吸食器壹支扣案可稽，暨宜蘭縣衛生局出具之尿液檢驗報告附卷可稽，又被告
    前因施用毒品案件，經本院裁定送觀察、勒戒後，認無繼續施用毒品之傾向，由
    本院於八十七年十月十三日以八十七年度易字第二五五號為免刑判決後確定，有
    本院之判決書附卷足參。其於五年後再犯毒品危害防制條例第十條之罪，經裁定
    送觀察勒戒，認有繼續施用毒品傾向，有本院九十年度毒聲字第二二號裁定及台
    灣宜蘭看守所附設觀察勒戒處所九十年五月十日（九０）宜所附勒德總字第二三
    三號函送之證明書一份附卷可參，被告罪證明確，應予依法論科。
二、核被告所為，係犯毒品危害防制條例第十條第一項之施用第一級毒品罪、第二項
    之施用第二級毒品罪及同條例第十一條第三項之持有專供施用毒品之器具罪。其
    持有第一級毒品及第二級毒品之低度行為，分別為其施用第一級毒品及第二級毒
    品之高度行為所吸收，均不另論罪。被告所犯上開持有專供施用毒品器具罪部分
    與施用第一級毒品及第二級毒品有方法結果之牽連關係，應依牽連犯之規定，分
    別從一重之施用第一級毒品罪及施用第二級毒品罪處斷。又被告所犯上開施用第
    一級毒品罪及施用第二級毒品罪，二罪名犯意各別，罪名互異，應予分論併罰。
    其分別施用第一級毒品海洛因及第二級毒安非他命之各多次犯行，各時間密接、
    犯罪構成要件相同，顯分別係基於概括犯意為之，應均依連續犯規定論處，並加
    重其刑。又查被告前曾於八十五年間因違反麻醉藥品管理條例案件，經本院判處
    有期徒刑六月，如易科罰金以三百元折算壹日確定，於八十六年九月八日易科罰
    金執行完畢；復於八十七年間因違反槍砲彈藥刀械管制條例案件，經台灣高等法
    院判處有期徒刑三月，罰金三萬元，罰金如易服勞役以三百元折算一日確定，於
    八十八年七月三日執行完畢，有台灣宜蘭地方法院檢察署刑案資料查註紀錄表附
    卷足憑，其於五年內再犯有期徒刑以上之右開二罪名，均為累犯，應均依法遞加
    重其刑。至被告雖另辯稱其係要革除吸毒惡習，而前往自首云云，然查，被告於
    八十九年十二月十四日十時許，固係自動前往宜蘭縣警察局三星分局表示其毒癮
    犯了，請求警方將其帶案處理，並經警前往其右揭住處查扣安非他命一小包（毛
    重０．三公克）、注射筒二支及吸食器一支等物，有警訊筆錄在卷足憑。惟按自
    首係對於未發覺之犯罪而為，如於自首接受裁判後，再基於概括之犯意，犯同一
    性質之罪，經警查獲，其自首前後之多次犯罪行為乃係基於同一概括犯意，自屬
    連續犯，為裁判上一罪，而裁判上之一罪其一部分既因案被司法警察發覺查獲，
    即不符合刑法第六十二條自首之規定，其於自首後之犯罪行為，已非前開自首效
    力所及，不應認有自首之效力（最高法院七十三年二月二十一日，七十三年度第
    二次刑事庭會議決議（二）意旨參照）。從而被告前雖因毒癮難耐向警自首，惟
    其於自首後又承接同一概括犯意施用第一、二級毒品，為警查獲，參照前述說明
    ，即與自首之規定不合，自不得邀自首之寬典而據以減刑，附此敘明。爰審酌被
    告之品行，屢次施用毒品不知悛悔之犯罪動機、目的、手段及其施用毒品戕害身
    心健康，對國家社會所生之危害，及其犯罪後態度良好，坦承犯行等一切情狀，
    分別量處如主文所示之刑，並定其應執行之刑，以示懲敬。扣案之白色粉末一包
    ，經送法務部調查局檢驗結果，認係第一級毒品海洛因淨重０．０五公克（包裝
    重０．一九公克），有該局鑑定通知書附卷足參，與被告施用後尿液呈安非他命
    陽性反應之扣案安非他命一小包（毛重零０．三公克），均屬查獲之毒品；另扣
    案之注射針筒貳支及吸食器壹支，分屬被告專供施用第一級毒品及第二級毒品之
    器具，均應依法併予宣告沒收銷燬之。至另扣案之注射針筒一支及美娜水一瓶（
    九十年度保管字第四四號）被告否認係其所有及專供施用毒品之器具，復無積極
    證據證明上開扣案物確係被告所有供犯罪所用之物，且非違禁物，爰不併予宣告
    沒收，併予敘明。
三、公訴人就右揭犯罪事實，雖僅論及被告自八十九年十二月十一日二十二時許起至
    九十年四月二十日十六時許、同月二十二日十六時三十分許之前四日某時間內，
    在其右揭住處及不詳處所施用第一級毒品海洛因及第二級毒品安非他命多次，餘
    則未予論列，惟右揭事實起訴書未予論列部分，與起訴書已論列部分，有連續犯
    裁判上一罪之關係，為起訴效力所及，本院自得併予審究之，特予敘明。
四、據上論斷，應依刑事訴訟法第二百九十九條第一項前段，毒品危害防制條例第十
    條第一項、第二項、第十一條第三項、第十八條第一項前段，刑法第十一條前段
    、第五十六條、第五十五條、第四十七條、第五十一條第五款，判決如主文。
中        華        民        國    九十    年    六    月    二十五    日
                                     臺灣宜蘭地方法院刑事庭
                                         法  官  黃  永  勝
右正本證明與原本無異。
如不服本判決，應於送達後十日內，向本院提出上訴狀。（應附繕本）
                                         書記官  莊  文  東
中        華        民        國    九十    年    六    月    二十七    日
毒品危害防制條例第十條第一項、第二項
施用第一級毒品者，處六月以上五年以下有期徒刑。
施用第二級毒品者，處三年以下有期徒刑。


司法院資訊處製作；財團法人民間司法改革基金會備份。
